<!DOCTYPE html PUBLIC "-//W3C//DTD XHTML 1.0 Transitional//EN" "http://www.w3.org/TR/xhtml1/DTD/xhtml1-transitional.dtd">
<html xmlns="http://www.w3.org/1999/xhtml">
<head>
	<meta http-equiv="Content-Type" content="text/html; charset=iso-8859-1" />
	<title>Ymmärrä suomea</title>
	<style type="text/css" media="all">@import "css/styles.css";</style>
	<script type="text/javascript" src="swfobject.js"></script>
</head>
<body class="font-medium">
	<div id="main-wrapper">
		<div id="topbar"></div>
		<div id="main-menu">
			<table cellspacing="0" cellpadding="0" border="0" class="add-links"><tr>
				<td class="item"><img class="raquo" src="i/raquo.gif" alt="" height="7" width="4" /><a href="/ymmarra/index.php?moduli=sanakirja">Sanakirja</a></td>
				<td class="item"><img class="raquo" src="i/raquo.gif" alt="" height="7" width="4" /><a href="/ymmarra/index.php?moduli=verbit">Verbiluettelo</a></td>
				<td class="item"><img class="raquo" src="i/raquo.gif" alt="" height="7" width="4" /><a href="/ymmarra/index.php?moduli=kielioppi">Kielioppi</a></td>
			</tr></table>
			<table cellspacing="0" cellpadding="0" border="0"><tr>
				<td class="item"><img class="raquo" src="i/raquo.gif" alt="" height="7" width="4" /><a href="/ymmarra/index.php">Etusivu</a></td>
				<td class="item"><img class="raquo" src="i/raquo.gif" alt="" height="7" width="4" /><a href="/ymmarra/index.php?moduli=tekstit">Lukutekstit</a></td>
			</tr></table>
		</div>
		<div id="content">
			<table cellspacing="0" cellpadding="0" border="0" id="content-wrapper"><tr>
				<td>
					<div id="left-menu">
												<div class="header-verb"><span>Verbit</span></div>
						<div class="menu">
								<div class="init"><a href="/ymmarra/index.php?moduli=verbit&kirjain=a">A</a></div>
								<div class="init"><a href="/ymmarra/index.php?moduli=verbit&kirjain=e">E</a></div>
								<div class="init"><a href="/ymmarra/index.php?moduli=verbit&kirjain=h">H</a></div>
								<div class="init"><a href="/ymmarra/index.php?moduli=verbit&kirjain=i">I</a></div>
								<div class="init"><a href="/ymmarra/index.php?moduli=verbit&kirjain=j">J</a></div>
								<div class="init"><a href="/ymmarra/index.php?moduli=verbit&kirjain=k">K</a></div>
								<div class="init"><a href="/ymmarra/index.php?moduli=verbit&kirjain=l">L</a></div>
								<div class="init"><a href="/ymmarra/index.php?moduli=verbit&kirjain=m">M</a></div>
								<div class="init"><a href="/ymmarra/index.php?moduli=verbit&kirjain=n">N</a></div>
								<div class="init"><a href="/ymmarra/index.php?moduli=verbit&kirjain=o">O</a></div>
								<div class="init"><a href="/ymmarra/index.php?moduli=verbit&kirjain=p">P</a></div>
								<div class="init"><a href="/ymmarra/index.php?moduli=verbit&kirjain=r">R</a></div>
								<div class="init"><a href="/ymmarra/index.php?moduli=verbit&kirjain=s">S</a></div>
								<div class="init"><a href="/ymmarra/index.php?moduli=verbit&kirjain=t">T</a></div>
								<div class="init"><a href="/ymmarra/index.php?moduli=verbit&kirjain=u">U</a></div>
								<div class="init"><a href="/ymmarra/index.php?moduli=verbit&kirjain=v">V</a></div>
								<div class="init"><a href="/ymmarra/index.php?moduli=verbit&kirjain=y">Y</a></div>
								<div class="init"><a href="/ymmarra/index.php?moduli=verbit&kirjain=Ä">Ä</a></div>
						</div>					</div>
				</td>
				<td>
					<div id="main-content">
						<div id="path">
							<a href=".">Etusivu</a> &gt; <a href="/ymmarra/index.php?moduli=verbit&kirjain=P">P</a>						</div>
													<h1>PUKEA</h1>
						<table cellspacing="0" cellpadding="0" border="0">
							<tr>
								<td colspan="2" style="padding-bottom:10px;"><strong>Aktiivin indikatiivi</strong></td>
							</tr>
							<tr>
								<td><pre>PREESENS                   
minä      puen             
sinä      puet             
hän       pukee            
me        puemme           
te        puette           
he        pukevat          

PASSIIVI
          puetaan          

IMPERFEKTI                 
         puin              
         puit              
         puki              
         puimme            
         puitte            
         pukivat           

PASSIIVI
         puettiin          

PERFEKTI
olen     pukenut           
olet     pukenut           
on       pukenut           
olemme   pukeneet          
olette   pukeneet          
ovat     pukeneet          

PASSIIVI
on       puettu            

PLUSKVAMPERFEKTI
olin     pukenut           
olit     pukenut           
oli      pukenut           
olimme   pukeneet          
olitte   pukeneet          
olivat   pukeneet          

PASSIIVI
oli      puettu            
</pre></td>
								<td>&nbsp;&nbsp;&nbsp;</td>
								<td><pre>    KIELTOMUOTO
    en        pue
    et        pue
    ei        pue
    emme      pue 
    ette      pue 
    eivät     pue


    ei        pueta

   
    en        pukenut
    et        pukenut
    ei        pukenut
    emme      pukeneet
    ette      pukeneet
    eivät     pukeneet


    ei        puettu


    en      ole pukenut
    et      ole pukenut
    ei      ole pukenut
    emme    ole pukeneet
    ette    ole pukeneet
    eivät   ole pukeneet


    ei      ole puettu


    en    ollut  pukenut
    et    ollut  pukenut
    ei    ollut  pukenut
    emme  olleet pukeneet
    ette  olleet pukeneet
    eivät olleet pukeneet


    ei    ollut  puettu
</pre></td>
							</tr>
						</table>
						<table cellspacing="0" cellpadding="0" border="0">
							<tr>
								<td colspan="2" style="padding-bottom:10px;"><strong>Aktiivin konditionaali</strong></td>
							</tr>
							<tr>
								<td><pre>PREESENS
minä     pukisin           
sinä     pukisit           
hän      pukisi            
me       pukisimme         
te       pukisitte         
he       pukisivat         

PASSIIVI
         puettaisiin       

PERFEKTI
olisin   pukenut           
olisit   pukenut           
olisi    pukenut           
olisimme pukeneet          
olisitte pukeneet          
olisivat pukeneet          

PASSIIVI
olisi    puettu            
</pre></td>
								<td>&nbsp;&nbsp;&nbsp;</td>
								<td><pre> 
    en          pukisi
    et          pukisi
    ei          pukisi
    emme        pukisi
    ette        pukisi
    eivät       pukisi


    ei          puettaisi


    en olisi    pukenut
    et olisi    pukenut
    ei olisi    pukenut
    emme olisi  pukeneet
    ette olisi  pukeneet
    eivät olisi pukeneet


    ei olisi    puettu
</pre></td>
							</tr>
						</table>
						<table cellspacing="0" cellpadding="0" border="0">
							<tr>
								<td colspan="2" style="padding-bottom:10px;"><strong>Aktiivin potentiaali</strong></td>
							</tr>
							<tr>
								<td><pre>PREESENS
minä     pukenen           
sinä     pukenet           
hän      pukenee           
me       pukenemme         
te       pukenette         
he       pukenevat         

PASSIIVI
         puettaneen        

PERFEKTI
lienen   pukenut           
lienet   pukenut           
lienee   pukenut           
lienemme pukeneet          
lienette pukeneet          
lienevät pukeneet          

PASSIIVI
lienee   puettu            
</pre></td>
								<td>&nbsp;&nbsp;&nbsp;</td>
								<td><pre> 
    en          pukene
    et          pukene
    ei          pukene
    emme        pukene
    ette        pukene
    eivät       pukene


    ei          puettane


    en    liene pukenut
    et    liene pukenut
    ei    liene pukenut
    emme  liene pukeneet
    ette  liene pukeneet
    eivät liene pukeneet


    ei    liene puettu
</pre></td>
							</tr>
						</table>
						<table cellspacing="0" cellpadding="0" border="0">
							<tr>
								<td colspan="2" style="padding-bottom:10px;"><strong>Aktiivin imperatiivi</strong></td>
							</tr>
							<tr>
								<td><pre>PREESENS

(sinä)   pue               
(hän)    pukekoon          
(me)     pukekaamme        
(te)     pukekaa           
(he)     pukekoot          

PASSIIVI
         puettakoon        

PERFEKTI

ole      pukenut           
olkoon   pukenut           
olkaamme pukeneet          
olkaa    pukeneet          
olkoot   pukeneet          

PASSIIVI
olkoon   puettu            
</pre></td>
								<td>&nbsp;&nbsp;&nbsp;</td>
								<td><pre> 

    älä         pue
    älköön      pukeko
    älkäämme    pukeko
    älkää       pukeko
    älkööt      pukeko


    älköön      puettako



    älä ole       pukenut
    älköön olko   pukenut
    älkäämme olko pukeneet
    älkää olko    pukeneet
    älkööt olko   pukeneet


    älköön olko   puettu
</pre></td>
							</tr>
						</table>
						<table cellspacing="0" cellpadding="0" border="0">
							<tr>
								<td colspan="2" style="padding-bottom:10px;"><strong>Verbin nominaalimuodot</strong></td>
							</tr>
							<tr>
								<td><pre>I INFINITIIVI              

Lyhyempi muoto:            
         pukea             

Pitempi muoto:             
         pukeakseni        
         pukeaksesi
         pukeakseen
         pukeaksemme
         pukeaksenne
         pukeakseen

III  INFINITIIVI           

inessiivi    pukemassa     
elatiivi     pukemasta     
illatiivi    pukemaan      
adessiivi    pukemalla
abessiivi    pukematta     
instruktiivi pukeman       
                           
Passiivi
instruktiivi puettaman     
                           
                           
</pre></td>
								<td>&nbsp;&nbsp;&nbsp;</td>
								<td><pre> II INFINITIIVI

 inessiivi    pukiessa
 instruktiivi pukien

 Passiivi
 inessiivi    puettaessa






   IV INFINITIIVI

   nominatiivi  pukeminen
   partitiivi   pukemista
   

   I PARTISIIPPI
   aktiivi      pukeva
   passiivi     puettava

     II PARTISIIPPI
   aktiivi      pukenut
   passiivi     puettu
</pre></td>
							</tr>
						</table>

					</div>
				</td>
			</tr></table>		</div>
		<div id="footer"><a href="http://www.oph.fi/"><img src="i/oph_logo_ymmarrasuomea.gif" width="157" height="35" alt="OPH" /></a></div>
	</div>
</body>
</html>
